臺灣新竹地方法院民事簡易判決  
110年度竹簡字第193號
原      告  羅國君  
訴訟代理人  羅華強  


被      告  謝素貞  
上列當事人間損害賠償事件，本院於民國110年8月17日辯論終結
，判決如下：
    主      文
被告應給付原告新臺幣貳萬零肆佰捌拾參元，及自民國一一○年
一月十五日起至清償日止，按週年利率百分之五計算之利息。
原告其餘之訴駁回。
訴訟費用新臺幣伍仟肆佰元，由被告負擔新臺幣貳佰貳拾壹元，
餘由原告負擔。
本判決原告勝訴部分得假執行。
原告其餘假執行之聲請駁回。
    事實及理由
壹、程序方面：
　　本件被告經合法通知，未於言詞辯論期日到場，核無民事訴
    訟法第386條各款所列情形，爰依原告之聲請，由其一造辯
    論而為判決。
貳、實體方面：
一、原告起訴主張：被告於民國109年6月16日12時許，駕駛車牌
    號碼000-0000號自用小客車（下稱肇事車輛），違規併排停
    放於新竹市○○○路000號前，適有原告於109年6月16日12時44
    分許，騎乘車牌號碼000-0000號普通重型機車(下爭系爭機
    車），沿新竹市建中路左轉進入建功一路方向行駛，因而閃
    避不及從後撞及被告所駕駛肇事車輛右後側，致原告人車倒
    地，並受有左、右踝擦挫傷、上、下唇裂傷等傷害。被告前
    開行為顯有過失，應負損害賠償責任。因被告違規併排停車
    在距離十字路口15公尺處，占用1個車道，以當時的速度及
    反應時間換算煞停距離要25公尺，明顯煞停距離不足，撞擊
    是必然，也無法閃到快車道上，根本無法反應，原告應該無
    過失。為此，爰依侵權行為之法律關係提起本件訴訟，請求
    被告賠償醫療費用新臺幣（下同）738元、醫材費用990元（
    拐杖）、看護費用200,960元（每天16小時看護，2512元/天
    ×80天）、交通費用200元（7月10日回診搭計程車）、修車
    費用47,858元、工作薪資損失100,480元（休養期間80天，
    每小時157元×8小時×80天＝100,480元）及精神賠償148,774
    元，共計500,000元等語。並於本院聲明：（一）被告應給
    付原告500,000元，及自起訴狀繕本送達之翌日起至清償日
    止，按年息百分之5計算之利息。（二）願供擔保，請准宣
    告假執行。
二、被告經合法通知，未於言詞辯論期日到場，亦未提出書狀作
    何聲明或陳述。
三、原告主張被告於109年6月16日12時許，駕駛車牌號碼000-00
    00號自用小客車（下稱肇事車輛），違規並排停放於新竹市
    ○○○路000號前，適有原告於109年6月16日12時44分許，騎乘
    車牌號碼000-0000號普通重型機車(下爭系爭機車），沿新
    竹市建中路左轉進入建功一路方向行駛，因而閃避不及從後
    撞及被告所駕駛肇事車輛右後側，致原告人車倒地，並受有
    左、右踝擦挫傷、上、下唇裂傷等傷害事實，業據提出本院
    109年度竹簡字第965號刑事簡易判決書、統一發票、診斷證
    明書、醫療費用收據、原告受傷照片等件為憑，並經本院依
    職權調取本院109年度竹交簡字第965號、臺灣新竹地方檢察
    署109年度偵字第10550號及109年度他字第2158號偵查卷（
    下稱他字第2158號偵查卷）核閱屬實，有前開偵查卷附之兩
    造於警詢、偵查中陳述、診斷證明書、道路交通事故現場圖
    、道路交通事故調查報告表（一）（二）、道路交工事故談
    話紀錄表、事故照片黏貼紀錄表在卷可憑，堪信原告之主張
    為真實。
四、按汽車行駛時，駕駛人應注意車前狀況，並隨時採取必要之
    安全措施。而汽車停車時，不得併排停車。道路交通安全規
    則第94條第3項、第112條第1項第10款分別定有明定。經查
    ：原告於警詢時陳稱：我駕駛系爭機車沿建中路左轉建功一
    路，至事故時地，當時因太陽太大，看不清，左轉時也沒想
    到會有併排停車。因肇事車輛違規併排，導致車禍，警員現
    場照片已是移動過後的照片，左轉時車輛直接撞入兩台車間
    的空隙，因右腳卡在路邊車輛與自身機車間，所以才請違停
    併排車輛移動等語（見前揭他字第2158號偵查卷第31、32頁
    ），而被告於警詢陳稱：我將肇事車輛停在路邊，至肇事時
    地，我當時人在建功一路218號裡，聽到碰撞聲才得知有車
    禍，車輛為靜止熄火等語（見前揭他字第2158號偵查卷第33
    頁），查肇事車輛當時原係併排停放於汽車停車格外，因原
    告稱系爭機車撞入兩台車間的空隙，請肇事車輛移動，警員
    現場照片已是移動過後的照片，所以肇事車輛右方道路側為
    機車停車格等情，有上開現場圖、現場照片存卷可證（見他
    字第2158號偵查卷第35、36頁），堪信肇事車輛斯時屬違規
    停放，而與原告未注意車前狀況同為本件肇事因素。本院審
    酌兩造過失行為，兩造就本件車禍之發生，均有過失，且原
    告所受傷害，與兩造之過失行為間，均有相當因果關係，兩
    造均應就本件事故負過失責任。本院審酌雙方之過失情形，
    認原告與被告應就本件事故各負70%及30%之過失責任。
五、雖原告主張因被告違規併排停車在距離十字路口15公尺處，
    占用1個車道，以當時的速度及反應時間換算煞停距離要25
    公尺，明顯煞停距離不足，撞擊是必然，也無法閃到快車道
    上，根本無法反應，原告應該無過失等語。本件車禍發生時
    天氣晴、無障礙物，視距良好，有偵查卷附之道路交通事故
    調查報告表（一）可憑，當時並無不能注意之情事，且被告
    所駕駛肇事車輛於事故發生時即屬於停止狀態，原告於行經
    該路口未注意車前狀況而撞擊違規併排停放在路邊肇事車輛
    ，原告並非無法反應，原告主張以當時速度及反應時間換算
    煞停距離要25公尺，顯屬主觀臆測之詞。
六、又按因故意或過失，不法侵害他人之權利者，負損害賠償責
    任；次按汽車、機車或其他非依軌道行駛之動力車輛，在使
    用中加損害於他人者，駕駛人應賠償因此所生之損害；不法
    侵害他人之身體或健康者，對於被害人因此喪失或減少勞動
    能力或增加生活上之需要時，應負損害賠償責任；不法侵害
    他人之身體，被害人雖非財產上之損害，亦得請求賠償相當
    之金額，民法第184條第1項、第191條之2、第193條、第195
    條第1項定有明文。承前所述，被告就本件車禍事故既有過
    失，且致原告受有損害，則原告請求被告負損害賠償責任，
    自屬有據，茲將原告請求項目及其金額，分述如下：
（一）醫療費用部分：
　　　原告主張醫療費用390元、99元、249元共計738元是購買
      藥品及材料費用，並提出收據及統一發票為證，然原告僅
      提出其390元醫療收據原本以供查核，則原告主張支出醫
      療費用共計390元部分，自屬有據，另99元及249元部分，
      因原告所提出之統一發票2張，模糊不清，無法看出實際
      支付金額及購買品項，此部分請求顯然無據。
（二）醫材費用部分：
　　　原告主張購賣拐杖支出990元，然未提出任何憑證，此部
      分請求應屬無據。
（三）看護費用部分：
　　　原告主張因本件事故受傷親屬看護2個月，並以勞基法最
      低工資計算，每天16小時共80天，每天2,512元，共計200
      ,960元。雖據新竹馬偕紀念醫院109年6月18日普通診斷證
      明書醫囑記載「…需使用護具保護一個月，可能須使用拐
      杖協助行走，宜休養2周，避免劇烈運動3個月…。」（見
      本院卷第9頁），然據新竹馬偕紀念醫院110年4月6日馬院
      竹外系乙字第1100003557號函說明二、（三）記載「骨科
      醫師：病患於民國109年6月16日車禍至本院急診，診斷為
      右踝扭挫傷，於6月18日骨科門診追蹤，7月10日與8月14
      日至本院復健科門診，所受傷害無雇請看護之必要。」等
      語（見本院卷第81、82頁），因此原告此部分請求，顯然
      無據。
（四）交通費用部分：
　　　原告主張7月10日回診搭計程車費用支出200元，此部分原
      告未提出任何憑據，原告主張支出交通費用200元部分，
      亦屬無據。
（五）修車費用部分：
　　　按不法毀損他人之物者，被害人得請求賠償其物因毀損所
      減少之價值，民法第196條定有明文。又物被毀損時，被
      害人除得依據民法第196條請求賠償外，並不排除民法第2
      13條至第215條之適用，依民法第196條請求賠償物被毀損
      所減少之價額，得以修復費用為估定之標準，但以必要者
      為限（例如：修理材料以新品換舊品，應予折舊），亦有
      最高法院77年度第9次民事庭會議決議、同院73年度台上
      字第1574號判決意旨可資參照。查被告因前開過失肇致本
      件車禍，並致原告所有系爭機車受有損害等情，已如前述
      ，被告自應就系爭機車之損害負賠償責任。而系爭機車因
      本件車禍受損，共計支付修復費用47,858元（含零件37,8
      58元及工資10,000元），業經原告提出收據、統一發票及
      詢價單（見本院第125至129頁）為證，經核上開估價單所
      列各修復項目與系爭機車受損之情形相符，堪認確係修復
      系爭機車所必要。又系爭機車係於108年6月出廠，有系爭
      機車車籍資料附卷可憑（見本院卷第49頁），至本件車禍
      發生時已有1年1月之使用期間，依前開說明，以新品換舊
      品而更換之零件，自應予以折舊，本院依行政院公布之固
      定資產耐用年數表及固定資產折舊率表，採定率遞減法計
      算其折舊，即機器腳踏車耐用年數3年，每年折舊率千分
      之536，且上開詢價單內容所示之維修項目屬零件費用部
      分，自應予以折舊，是系爭機車更新零件折舊後金額應為
      16,781元（計算式詳如附表），另關於工資費用，則無折
      舊之問題。是以原告得請求系爭機車之必要修復費用為26
      ,781元（計算式：16,781＋10,000＝26,781），逾此範圍者
      ，不應准許。
（六）工作損失部分：
      原告主張因本件事故受傷休養80天，受有80日薪資之損失
      ，以勞基法最低工資計算，共計損失100,480元等情，並
      提出診斷證明書及服務證明書為據，然據上開診斷證明書
      醫囑記載「…需使用護具保護一個月，可能須使用拐杖協
      助行走，宜休養2周，避免劇烈運動3個月…」，顯見原告
      因被告傷害行為之後宜休養2周，造成原告無法工作，而
      受有薪資之損失，原告請求以勞基法最低工資每月23,800
      元計算2周之工作損失11,107元（計算式如下：23,800÷30
      ×14天＝11,107元），應屬有據，逾此部分請求，則屬無據
      。
（七）精神慰撫金：
      按被害人所得請求賠償相當金額之慰撫金，法院在為量定
      時，應斟酌該加害人之所受之傷害、身分、地位及經濟狀
      況等關係定之；且此部分非財產上損害之慰藉金，固非如
      財產損失之有價額可以計算，但仍應以被害人精神上所受
      之苦痛為準據，亦即應審酌加害人之地位，暨其他一切情
      事，俾資為審判之依據。原告因被告之過失行為而有如上
      所述之傷害。又原告現學歷為大三，108年度無所得亦無
      財產，被告108年度所得總額為157萬餘元，名下有13筆財
      產，總額為290萬餘元，業據原告陳明於卷，並有兩造之
      稅務電子閘門財產所得調件明細表在卷可參。本院審酌上
      情，認原告所受精神上之損害，以30,000元以資撫平，尚
      屬相當，原告此部分之請求，即屬有據，逾此部分請求，
      則屬無據。
（八）綜上，原告因本件交通事故所受之損害金額為68,278元（
      計算式如下：390＋26,781＋11,107＋30,000＝68,278）。
六、再按損害之發生或擴大，被害人與有過失者，法院得減輕賠
    償金額，或免除之，民法第217條第1項定有明文；此項基於
    過失相抵之責任減輕或免除，非僅視為抗辯之一種，亦可使
    請求權全部或一部為之消滅，法院對於賠償金額減至何程度
    ，抑為完全免除，雖有裁量之自由，但應斟酌雙方原因力之
    強弱與過失之輕重以定之，此有最高法院96年台上字第2902
    號判決要旨可供參照。查本件車禍肇事因素，本院認原告應
    負擔70%之肇事責任，已如前述，是依其與被告同有過失之
    情形及過失比例，減輕被告賠償額70%，則被告應負之賠償
    金額為20,483元（計算式如下：26,278×30%＝20,483。小數
    點以下四捨五入）。
七、末按給付無確定期限者，債務人於債權人得請求給付時，經
    其催告而未為給付，自受催告時起，負遲延責任。其經債權
    人起訴而送達訴狀，或依督促程序送達支付命令，或為其他
    相類之行為者，與催告有同一之效力。遲延之債務，以支付
    金錢為標的者，債權人得請求依法定利率計算之遲延利息。
    應付利息之債務，其利率未經約定，亦無法律可據者，週年
    利率為百分之5，民法第229條第2項、第1項、第203條定有
    明文。原告請求被告賠償損害係以支付金錢為標的，無確定
    期限，又未約定利率，自應以被告受催告時起，始負遲延責
    任。則原告依前開規定，請求被告自起訴狀繕本送達日即11
    0年1月15日起至清償日止，按週年利率百分之5計算之遲延
    利息，應予准許。
八、綜上所述，原告依侵權行為之法律關係，請求被告賠償20,4
    83元，及自起訴狀繕本送達翌日即110年1月15日起至清償日
    止，按週年利率百分之5計算之利息，為有理由，應予准許
    。逾此部分請求，為無理由，應予駁回。又本判決原告勝訴
    部分，係依民事訴訟法第427條第1項規定適用簡易程序之訴
    訟所為被告敗訴之判決，依同法第389條第1項第3款規定，
    應依職權宣告假執行。原告聲請願供擔保准予假執行，僅為
    促使本院依執權宣告，併此敘明。至其敗訴部分假執行聲請
    失所附麗，應併予駁回。
據上論結，本件原告之訴為一部有理由，一部無理由，依民事訴
訟法第436條第2項、第385條第1項前段、第79條、第389條第1項
第3款，判決如主文。
中　　華　　民　　國　　110 　年　　8 　　月　　31　　日
                  新竹簡易庭    法  官  邱玉汝
以上正本證明與原本無異。
如不服本判決，須於判決送達後20日內向本庭提出上訴狀（應按
他造當事人之人數附繕本）；如委任律師提起上訴者，應一併繳
納上訴審裁判費。
中　　華　　民　　國　　110 　年　　8 　　月　　31　　日
                                書記官  陳筱筑
附表：
車牌號碼000-0000號普通重型機車（即系爭機車）更新零件費用折舊之計算   第一年折舊 37,858×0.536＝20,292  第二年折舊 （37,858－20,292）×0.536×1/12＝785  時價亦即折舊後之金額  37,858－20,292－785＝16,781 備註：上列計算小數點以下均四捨五入